臺灣高等法院刑事裁定　　　　　　　　　 94年度抗字第919號
抗　告　人　甲○○
即　受刑人
　　　　　　　　　　原住臺北縣.
上列抗告人因聲請撤銷緩刑案件，不服臺灣板橋地方法院中華民
國94年11月17日裁定（94年度撤緩字第121 號），提起抗告，本
院裁定如下：
    主  文
抗告駁回。
    理  由
一、本件抗告意旨略以：抗告人即受刑人甲○○長期居住桃園，
    收到法院掛號時，剛好碰到選舉，家人告知有法院通知單，
    所以才知道嚴重性。當初案發時，抗告人是在桃園工作，所
    收到之判決書也是寄到桃園住所。此次發生保護管束傳喚未
    到，乃在抗告人不知情狀況下，並非故意逃避保護管束，且
    抗告人在犯錯之後，一直都在工作，臺北住處亦久久回去一
    次，當時在警局時，抗告人亦跟警察說，身份證上住址是舊
    家住址，因未遷移，故希望將往後法院信件寄至桃園住所，
    而該員警亦有答應。是以，抗告人並非故意逃避保護管束云
    云。
二、經查：
（一）按受保護管束人在保護管束期間內，應遵守左列事項：「
      一保持善良品行，不得與素行不良之人往還。二服從檢察
      官及執行保護管束者之命令。三不得對被害人、告訴人或
      告發人尋釁。四對於身體健康、生活情況及工作環境等，
      每月至少向執行保護管束者報告一次。五非經執行保護管
      束者許可，不得離開受保護管束地；離開在十日以上時，
      應經檢察官核准」。又受保護管束人違反前條各款情形之
      一，情節重大者，檢察官得聲請撤銷保護管束或緩刑之宣
      告，保安處分執行法第74條之2 、第74條之3 第1 項分別
      定有明文。觀其立法理由，在於受保護管束人違反前條規
      定應遵守之事項，其情節重大者，足見保護管束處分已不
      能收效，得為刑法第93條第3 項撤銷保護管束或緩刑宣告
      之事由。
（二）查抗告人甲○○於民國（下同）94年間，因毒品危害防制
      條例案件，經臺灣桃園地方法院以94年度桃簡字第492 號
      判決判處有期徒刑三月、緩刑二年，緩刑期間內付保護管
      束，並於94年4 月7 日確定，並經臺灣板橋地方法院檢察
      署分別於94年6 月21日、94年7 月14日，94年9 月27日以
      94年執助字第1622號執行保護管束命令，命受刑人應分別
      於94年6 月30日上午10時0 分、94年8 月5 日上午10時0
      分、94年10月20日上午10時0 分至同署執行科報到，於此
      期間該署並發函告誡應於94年9 月14日上午10時0 分報到
      ，受刑人復無正當理由而未到場，而有違反檢察官執行保
      護管束之命令之事實，此有臺灣桃園地方法院94年度桃簡
      字第492 號刑事判決、臺灣高等法院被告前案紀錄表一份
      、臺灣板橋地方法院檢察署檢察官執行保護管束命令三紙
      、臺灣板橋地方法院檢察署通知及告誡函一紙、臺灣板橋
      地方法院檢察署送達證書四紙、臺北縣政府警察局新莊分
      局查訪紀錄表等件在卷可稽，是受刑人在保護管束期間內
      ，違反檢察官執行保護管束之命令，其情節重大，堪以認
      定。檢察官因認抗告人所為核與保安處分執行法第74條之
      2 第2 款、第74條之3 第1 項之規定相符，而聲請撤銷緩
      刑之宣告，於法並無不合。
（三）抗告人既係在緩刑付保護管束期間，自應服從檢察官及執
      行保護管束者之命令，以收保護管束之效益。其雖辯稱：
      在桃園工作，所收到之判決書也是寄到桃園住所，臺北住
      處僅久久回去一次，身份證上住址是舊家住址云云。惟查
      ，抗告人所涉犯本件毒品危害防制條例案件，經臺灣桃園
      地方法院檢察署檢察官於94年1 月10日以94年度偵字第43
      3 號聲請書聲請簡易判決處刑，並經臺灣桃園地方法院於
      94年3 月4 日以94年度桃簡字第492 號判處有期徒刑三月
      、緩刑二年，緩刑期間內付保護管束等情，而依該聲請簡
      易判決處刑書以及簡易判決書上抗告人之住所，均載明為
      「臺北縣新莊市○○街228 號之1 」，而就該判決書之送
      達，抗告人亦無不獲送達之情狀，雖抗告人辯稱伊所收到
      之判決書也是寄到桃園住所，惟並未舉出任何證據以資證
      明，此部分所辯自不足採。況且，縱抗告人之後有變更住
      所之情況，更應主動向執行保護管束者陳報，詎其未具體
      陳明現居住處所，於保護管束期間經傳喚無正當理由而未
      到場，並經警訪查稱：依址未遇、行蹤不明。益證抗告人
      無服從檢察官及執行保護管束者之命令之意，抗告人執此
      為辯，並無理由。
三、綜上，抗告人於緩刑期內付保護管束期間，違反保安處分執
    行法第74條之2 第2 款規定，情節重大，已堪認定，符合同
    法第74條之3第1項所定撤銷緩刑宣告之要件。檢察官以抗告
    人所為合於保安處分執行法第74條之3 第1 項所定撤銷緩刑
    宣告之原因，依刑事訴訟法第476 條規定聲請撤銷緩刑之宣
    告，經原審法院審酌上情，裁定撤銷緩刑之宣告，於法並無
    不合。抗告人抗告意旨，仍執前詞，指摘原裁定不當，並無
    理由，應予駁回。
據上論結，應依刑事訴訟法第412 條裁定如主文。
中　　華　　民　　國　　94　　年　　12　　月　　29　　日
　　　　　　　　　刑事第十九庭審判長法　官  葉騰瑞
　　　　　　　　　　　　　　　　　  法　官  黃俊明
　　　　　　　　　　　　　　　　　  法　官  謝靜恒
以上正本證明與原本無異。
不得再抗告。
                                    書記官  魏淑娟
中　　華　　民　　國　　95　　年　　1 　　月　　2 　　日
